【裁判字號】    97,易,997
【裁判日期】    970411
【裁判案由】    業務侵占等
【裁判全文】
臺灣臺中地方法院刑事判決               97年度易字第997號
公  訴  人  臺灣臺中地方法院檢察署檢察官
被      告  丙○○
            甲○○
上  一  人
選任辯護人  林基豐律師
上列被告等因侵占等案件，經檢察官提起公訴（96年度偵字第18
157號、96年度偵字第21838號），被告於準備程序中就被訴事實
為有罪之陳述，受命法官於聽取當事人之意見後，由本院合議庭
裁定以簡式審判程序審理，判決如下：
    主    文
丙○○意圖為自己不法之所有，而侵占對於業務上所持有之物，
處有期徒刑柒月。緩刑參年。
甲○○故買贓物，處有期徒刑參月，如易科罰金，以新臺幣壹仟
元折算壹日。
    犯罪事實
一、丙○○係位在臺中市工業區○○○路70號之富積電子股份有
    限公司（下稱富積公司）之內倉物料管理科領班，負責富積
    公司貨物倉儲控管及內外倉材料車之調度，為從事業務之人
    。丙○○因知悉富積公司物料管理之漏洞，竟意圖為自己不
    法之所有，於民國96年7 月17日上午8、9時許，利用與富積
    公司簽約負責載運貨物之聯倉貨運公司之不知情司機許志凱
   （另經檢察官為不起訴處分），駕駛車號GX-G70號營業大貨
    車，將液晶電視零件下蓋10棧板（120箱）自上址載運至外
    倉（富積公司另在臺中市清泉崗附近承租之倉庫）之機會。
    告知許志凱其中2棧板（24箱）為瑕疵品（實非瑕疵品），
    要求許志凱將之載往中科附近之資源回收場變賣，丙○○即
    以此方法將原屬富積公司所有之液晶電視零件下蓋2棧板（2
    4箱），變易持有為所有之意思侵占入己。許志凱不疑有他
    ，依據丙○○之指示，將2棧板（24箱）之液晶電視零件下
    蓋載至位於臺中縣大雅鄉○○路附近、由甲○○經營之「御
    昌企業社」資源回收場變賣。甲○○為御昌企業社之負責人
    ，依其經營資源回收場之智識程度及一般社會之通念，明知
    該2棧板共計24箱之液晶電視零件下蓋包裝完整，係來路不
    明之贓物，竟仍以新臺幣（下同）4000元代價，向不知情之
    許志凱購買，許志凱乃將變賣所得4000元交予丙○○。嗣於
    同日16時5 分許，適環境保護警察隊會同員警前往御昌企業
    社稽查，發現上開液晶電視零件下蓋包裝完好，顯有可疑，
    乃循線查獲上情。
二、案經台中縣警察局豐原分局報請台灣台中地方法院檢察署檢
    察官偵查起訴。
    理    由
一、上開犯罪事實，業據被告丙○○、甲○○於本院行準備程序
    及審理時坦承不諱，核與證人許志凱、梁永平及被害人黃臺
    新、莊旺欉於偵訊時證述之情節相符，並有搜索扣押筆錄、
    扣押物品目錄表、贓物認領保管單、臺中縣政府營利事業登
    記證各1紙、現場照片8張在卷可資佐證。被告2人自白當與
    事實相符而值採信，本件事證明確，被告2人犯行堪以認定
    ，應依法論科。
二、查被告丙○○受僱於富積公司擔任內倉物料管理科領班，負
    責富積公司貨物倉儲控管及內外倉材料車之調度，為從事業
    務之人，是核被告丙○○所為，係犯刑法第336條第2項之業
    務侵占罪。又核被告甲○○行為，係犯刑法第349條第2項之
    故買贓物罪。被告丙○○利用不知情之貨運司機許志凱為其
    變賣公司貨物以遂行業務侵占犯行，為間接正犯。爰審酌被
    告丙○○素行尚佳（見卷附台灣高等法院被告全國前案紀錄
    表），因個人財務狀況欠佳、鋌而走險犯下本案之犯罪動機
    、對告訴人造成之損害；被告甲○○故買贓物之行為將使財
    產犯罪不易起獲，助長財產犯罪之歪風，本不宜寬縱，然其
    行為之可非難性尚不若實際侵害他人財產權者為重，並念及
    被告2人犯罪後均坦承犯行、深具悔意之態度，且經被害人
    富積公司不願再行追究2人責任等一切情狀，分別量處如主
    文所示之刑，並就被告甲○○部分諭知易科罰金之折算標準
    。末查，被告丙○○固前於91年7月23日因妨害風化案件，
    經臺灣高等法院台中分院以91年度上訴字第763號判處有期
    徒刑1年、緩刑2年確定，緩刑期滿未經撤銷，其刑之宣告失
    其效力，有台灣高等法院全國前案紀錄表在卷可憑，其因一
    時失慮觸犯刑責，已於本院審理中坦承犯行、深表悔悟，並
    經告訴人表示不再追究，被告丙○○歷此偵審程序及刑之宣
    告，當知所警惕而無再犯之虞，本院綜合各情，認被告丙○
    ○所宣告之刑以暫不執行為適當，併予宣告緩刑3年，以啟
    自新。
據上論斷，依刑事訴訟法第273條之1第1項、第299條第1項前段
，刑法第336條第2項、第349條第2項、第41條第1項前段、第74
條第1項第1款，刑法施行法第1條之1，判決如主文。
本案經檢察官乙○○到庭執行職務。
中    華    民    國    97    年    4     月    11    日
                      台灣台中地方法院刑事第二庭
                              法  官  陳姵君
上正本證明與原本無異。
如不服本判決，應於收受送達後10日內向本院提出上訴書狀（應
敘述具體理由並附繕本）。
上訴書狀如未敘述理由，應於上訴期間屆滿後20日內補提理由書
於本院。
                              書記官  莊金屏
中    華    民    國    97    年    4     月    11    日
附錄論罪科刑法條
中華民國刑法第336條：
對於公務上或因公益所持有之物，犯前條第一項之罪者，處一年
以上七年以下有期徒刑，得併科5000元以下罰金。
對於業務上所持有之物，犯前條第一項之罪者，處六月以上五年
以下有期徒刑，得併科3000元以下罰金。
前二項之未遂犯罰之。
中華民國刑法第349條
收受贓物者，處3年以下有期徒刑、拘役或5百元以下罰金。
搬運、寄藏、故買贓物或為牙保者，處5年以下有期徒刑、拘役
或科或併科1千元以下罰金。
因贓物變得之財物，以贓物論。


司法院資訊處製作；財團法人民間司法改革基金會備份。
